臺灣臺北地方法院刑事判決　　　　　　　96年度訴字第1113號
公　訴　人　臺灣臺北地方法院檢察署檢察官
被　　　告　甲○○
上列被告因違反毒品危害防制條例案件，經檢察官提起公訴（96
年度毒偵字第2030、2037、2038、2039、2040、2041、2042、20
43號），被告於本院準備程序進行中，就被訴事實為有罪之陳述
，經本院告知簡式審判程序意旨，並聽取公訴人及被告之意見後
，本院合議庭裁定改由受命法官獨任依簡式審判程序審理，並判
決如下：
    主  文
甲○○施用第一級毒品，累犯，共捌罪，各處如附表所示之刑，
並各減為如附表所示之刑，應執行有期徒刑貳年。扣案之第一級
毒品海洛因兩包（一包淨重０點一五公克；另一包淨重０點一公
克）均沒收銷燬，海洛因空包裝袋貳只及注射針筒壹支均沒收。
    事  實
一、甲○○前因違反肅清煙毒條例與麻醉藥品管理條例等案件，
    分別經臺灣桃園地方法院以八十四年度訴字第三二九號判處
    有期徒刑三年二月、四月、五年二月，定應執行刑為有期徒
    刑八年，並經臺灣高等法院及最高法院駁回被告上訴而確定
    在案。甲○○即於民國八十四年七月二十日入監服刑，並於
    八十八年四月二十七日假釋出監，迄九十一年十月七日假釋
    期滿，假釋未被撤銷，徒刑即視為執行完畢。甲○○又因施
    用毒品案件，經本院以九十二年度毒聲字第一六一八號裁定
    送觀察、勒戒後，認有繼續施用毒品之傾向，遂由本院再以
    九十三年度毒聲字第五六六號裁定送強制戒治，後於九十四
    年三月十六日戒治執行完畢，臺灣台北地方法院檢察署檢察
    官乃以九十四年度戒毒偵字第六十號為不起訴處分。其竟仍
    不知悔悟，於前述強制戒治執行完畢後五年內，另基於施用
    第一級毒品海洛因之犯意，各別於附表編號一至八所示之時
    間、地點，施用第一級毒品海洛因一次，嗣經警於附表編號
    一、二、四至八所示之時間通知甲○○至警局採尿送驗後，
    查悉上情。另附表編號三該次係甲○○於施用海洛因後，在
    有偵查犯罪職權之公務員知悉其犯行前，即自行向警方承認
    其犯行，並自動交出其所有供施用第一級毒品海洛因所用之
    海洛因二包（一包淨重０點一五公克；另一包淨重０點一公
    克）及注射針筒一支，而自首並接受裁判。
二、案經台北縣政府警察局新店分局及臺北市政府警察局文山第
    二分局報告臺灣台北地方法院檢察署檢察官偵查後起訴。
    理  由
一、被告甲○○對於有於附表編號一至八時、地施用第一級毒品
    海洛因之犯罪事實，業於本院審理時坦承不諱，又被告於附
    表編號一至八時間為警查獲或自首，經採尿送驗結果，確呈
    鴉片或嗎啡（施用海洛因之代謝物）類陽性反應，分別有台
    灣檢驗科技股份有限公司於九十五年十一月二日、九十五年
    十一月二十五日、九十五年十二月四日、九十五年十二月十
    一日出具之濫用藥物尿液檢驗報告各一紙，昭信科技顧問股
    份有限公司分別於九十六年一月二十日、九十六年三月二日
    、九十六年三月十九日、九十六年三月二十四日出具之濫用
    藥物尿液檢驗報告各一份，以及應受尿液採驗人尿液檢體採
    集送驗紀錄表八張在卷可稽，再被告於附表三該次係在有偵
    查權限之公務員發現前，即自行向警方承認施用毒品犯行，
    並攜帶海洛因兩包（一包毛重０點二五公克、淨重０點一五
    公克；另一包毛重０點二公克，淨重０點一公克）及注射針
    筒一支投案等情，有新店分局九十五年十一月八日移送書、
    被告該日警詢筆錄、扣案物照片、毒品初步鑑驗報告單各一
    紙存卷可參，並有前述毒品及注射針筒扣案可資佐證，足見
    被告前開施用毒品之自白確與事實相符，應堪採信。而被告
    於附表編號一至八所示犯行，各係為警查獲後再犯，尚難認
    其各次犯行係基於主觀上同一施用毒品之決意接續而為。末
    查，被告前因施用毒品案件，經本院裁定送觀察、勒戒後，
    認有繼續施用毒品之傾向，遂由本院再裁定送強制戒治，後
    於九十四年三月十六日戒治執行完畢，臺灣台北地方法院檢
    察署檢察官乃以九十四年度戒毒偵字第六十號為不起訴處分
    等情，有臺灣高等法院被告前案紀錄表一份在卷可稽，是被
    告於強制戒治執行完畢後，於五年內再犯施用毒品之犯行，
    事證明確，應堪認定。
二、核被告甲○○於附表編號一至八各次所為，均係犯毒品危害
    防制條例第十條第一項之施用第一級毒品罪。其施用第一級
    毒品前後，持有為供施用之第一級毒品之低度行為，應為施
    用之高度行為所吸收，不另論罪。又其於附表編號三該次，
    係於犯罪後在有偵查犯罪職權之公務員知悉前，即向警員自
    承施用毒品犯行，而自首並接受裁判，已如前述，自應依刑
    法第六十二條前段之規定減輕其刑。再被告所犯上開八罪，
    犯意各別，行為互殊，應予分論併罰。另被告有如事實欄所
    載之犯罪科刑執行情形，有臺灣高等法院被告前案紀錄表一
    份在卷可查，其於有期徒刑執行完畢後五年內，再故意觸犯
    本案有期徒刑以上之罪，為累犯，應依刑法第四十七條第一
    項規定加重其刑，並就附表編號三部分依法先加而後減之。
    爰審酌被告歷經強制戒治之矯治處遇後，仍無法戒除毒癮，
    顯見其毒癮不輕；惟被告之犯罪行為主要係戕害自身，並未
    直接積極損害他人之利益，另參酌被告各該次犯行均係配合
    警方之通知前往驗尿，有各該移送書附卷為憑，附表三該次
    更係被告主動自首，且被告於犯罪後均坦承犯行，表示悔意
    ，可見其犯後態度甚為良好等一切情狀，分別量處如附表各
    編號所示之刑。又中華民國九十六年罪犯減刑條例於九十六
    年六月十五日通過，並自九十六年七月十六日開始施行，查
    被告於附表各編號所示之犯罪行為均係在九十六年四月二十
    四日以前所為，且無前述條例第三條規定不予減刑之情形，
    均合於減刑之條件，應依該條例第二條第一項第三款規定減
    其刑期如附表各編號所示，併定其應執行之刑。扣案之第一
    級毒品海洛因共二包（一包淨重０點一五公克，另一包淨重
    ０點一公克），均應依毒品危害防制條例第十八條第一項前
    段規定沒收銷燬；另扣案之海洛因空包裝袋二只，有防止毒
    品裸露、逸出及潮濕之功用，並便於攜帶使用；再扣案之注
    射針筒一支，係供被告施打毒品所用之物，凡此均為被告所
    有供犯本罪所用之物，業據被告陳明在卷，應依刑法第三十
    八條第一項第二款規定宣告沒收。
據上論斷，應依刑事訴訟法第二百七十三條之一第一項、第二百
九十九條第一項前段，毒品危害防制條例第十條第一項、第十八
條第一項，刑法第十一條前段、第四十七條第一項、第六十二條
前段、第五十一條第五款、第三十八條第一項第二款，中華民國
九十六年罪犯減刑條例第二條第一項第三款、第七條第一項，判
決如主文。
本案經檢察官黃珮瑜到庭執行職務。
中　　華　　民　　國　　96　　年　　9　　月　　27 　　日
　　　　　　　　　刑事第三庭     法　官　游士珺
上正本證明與原本無異。
如不服本判決，應於判決送達後10日內向本院提出上訴狀 (應抄
附繕本)。
                                 書記官  林素霜
中　　華　　民　　國　　96　　年　　9 　　月　　28　　日
附錄本案論罪科刑所依據之法條：
毒品危害防制條例第10條
施用第一級毒品者，處6 月以上5 年以下有期徒刑。
施用第二級毒品者，處3 年以下有期徒刑。
附表
┌──┬────┬────┬────┬─────┬───┬─────┐
│編號│施用時間│施用地點│查獲時間│扣得物品  │ 所在 │所處之刑  │
│    │        │        │        │          │ 案卷 │          │
├──┼────┼────┼────┼─────┼───┼─────┤
│ 一 │95年10月│臺北市文│95年10月│無        │95年度│有期徒刑柒│
│    │20日上午│山區景興│20日上午│          │毒偵字│月，減為有│
│    │9時54分 │路8號   │9時54分 │          │第3124│期徒刑參月│
│    │採尿前26│        │        │          │號    │又拾伍日  │
│    │小時內某│        │        │          │      │          │
│    │時      │        │        │          │      │          │
├──┼────┼────┼────┼─────┼───┼─────┤
│ 二 │95年11月│同上    │95年11月│無        │95年度│同上      │
│    │6日下午 │        │6日下午4│          │毒偵字│          │
│    │4時14分 │        │時14分  │          │第3393│          │
│    │採尿前26│        │        │          │號    │          │
│    │小時內某│        │        │          │      │          │
│    │時      │        │        │          │      │          │
├──┼────┼────┼────┼─────┼───┼─────┤
│ 三 │95年11月│同上    │95年11月│海洛因2包 │95年度│有期徒刑陸│
│    │7日上午9│        │8日下午2│（一包淨重│毒偵字│月，減為有│
│    │時許    │        │時30分  │0點15公克 │第3069│期徒刑參月│
│    │        │        │        │、另一包淨│號    │，扣案之第│
│    │        │        │        │重0.1公克 │      │一毒品海洛│
│    │        │        │        │）、注射針│      │因貳包（一│
│    │        │        │        │筒1支     │      │包淨重０點│
│    │        │        │        │          │      │一五公克，│
│    │        │        │        │          │      │另一包淨重│
│    │        │        │        │          │      │０點一公克│
│    │        │        │        │          │      │）沒收銷燬│
│    │        │        │        │          │      │，海洛因空│
│    │        │        │        │          │      │包裝袋貳只│
│    │        │        │        │          │      │及注射針筒│
│    │        │        │        │          │      │壹支均沒收│
├──┼────┼────┼────┼─────┼───┼─────┤
│ 四 │95年11月│同上    │95年11月│無        │96年度│有期徒刑柒│
│    │25日晚間│        │25日晚間│          │毒偵字│月，減為有│
│    │10 時16 │        │10 時16 │          │第183 │期徒刑參月│
│    │分採尿前│        │分      │          │號    │又拾伍日  │
│    │26小時內│        │        │          │      │          │
│    │某時    │        │        │          │      │          │
├──┼────┼────┼────┼─────┼───┼─────┤
│ 五 │96年1月 │同上    │96年1月4│無        │96年度│同上      │
│    │4日下午5│        │日下午5 │          │毒偵字│          │
│    │時20分採│        │時20分  │          │第473 │          │
│    │尿前26小│        │        │          │號    │          │
│    │時內某時│        │        │          │      │          │
│    │        │        │        │          │      │          │
├──┼────┼────┼────┼─────┼───┼─────┤
│ 六 │96年2月5│同上    │96年2月5│無        │96年度│同上      │
│    │日上午7 │        │日上午7 │          │毒偵字│          │
│    │時13分採│        │時13分  │          │971號 │          │
│    │尿前26小│        │        │          │      │          │
│    │時內某時│        │        │          │      │          │
├──┼────┼────┼────┼─────┼───┼─────┤
│ 七 │96年2月 │同上    │96年2月 │無        │96年度│同上      │
│    │25日上午│        │25日上午│          │毒偵字│          │
│    │11時36分│        │11時36分│          │第1110│          │
│    │採尿前26│        │        │          │號    │          │
│    │小時內某│        │        │          │      │          │
│    │時      │        │        │          │      │          │
├──┼────┼────┼────┼─────┼───┼─────┤
│ 八 │96年3月 │同上    │96年3月8│無        │96年度│同上      │
│    │8日晚間 │        │日晚間8 │          │毒偵字│          │
│    │8時18 分│        │時18分  │          │第1301│          │
│    │採尿前26│        │        │          │號    │          │
│    │小時內某│        │        │          │      │          │
│    │時      │        │        │          │      │          │
└──┴────┴────┴────┴─────┴───┴─────┘
